【裁判字號】    95,交聲,717
【裁判日期】    951024
【裁判案由】    聲明異議
【裁判全文】
臺灣高雄地方法院交通事件裁定         95年度交聲字第717號
原處分機關  高雄市政府
異  議  人  甲○○
上列受處分人因交通案件，對於高雄市交通事件裁決所95年9月
27日所為之處分（原處分：高市府交裁字第32-B00000000號），
聲明異議，本院裁定如下：
    主  文
原處分撤銷。
甲○○駕車行經有燈光號誌管制之交岔路口闖紅燈，處罰鍰新臺
幣壹仟捌佰元，並記違規點數參點；又違反處罰條例之行為，拒
絕停車接受稽查而逃逸，處罰鍰新臺幣參仟元，並記違規點數壹
點。
    理  由
一、異議意旨略以：伊於民國95年8 月28日下午5 時58分許，駕
    駛車牌號碼XIE-450 號重型機車沿高雄市○○路由西往東方
    向行駛，於行至該路與民族路口時，因未依規定二段式左轉
    ，遭員警攔停並要求伊出示證件，惟當時伊後方亦有數部機
    車以此方式通過該處，伊乃向員警反應，惟未獲員警理睬，
    故伊認員警執法不公，遂不願出示證件逕行駛離，當時員警
    口頭警告欲罰款新臺幣（下同）3,000 元，惟嗣後員警竟指
    伊闖紅燈及拒絕停車接受稽查而開單舉發，致原處分機關據
    此裁處新臺幣（下同）4,800 元之罰鍰，惟伊當時並非闖紅
    燈，亦無拒絕接受稽查之情事，原處分顯有違誤，爰依法聲
    明異議云云。
二、按汽車駕駛人，行經有燈光號誌管制之交岔路口闖紅燈者，
    處1,800 元以上5,400 元以下罰鍰，並記違規點數3 點；又
    汽車駕駛人，駕駛汽車有違反本條例之行為，經交通勤務警
    察或依法令執行交通稽查任務人員制止時，不聽制止或拒絕
    停車接受稽查而逃逸者，除按各該條規定處罰外，處3,000
    元以上6,000 元以下罰鍰，並記違規點數1 點，道路交通管
    理處罰條例第53條、第60條第1 項、第63條第1 項第1 款、
    第3 款分別定有明文。
三、經查：異議人當天係騎乘上開機車沿民生路由西往東方向穿
    越民族路後，原本應依規定採取兩段方式左轉，惟異議人駛
    至光華一路172 巷前並未停車，即直接再沿民族路由南往北
    方向通過尚禮街街口，並非直接行駛對角線左轉進入民族路
    ，當時民族路由南往北方向之燈號還有12秒才會轉為綠燈，
    員警便在尚禮街北側將異議人攔停並請異議人出示駕照，但
    遭異議人拒絕，員警當場表示異議人若不出示證件，將以郵
    寄方式送達舉發通知單，且將另外再開1 張3,000 元的罰單
    ，然異議人仍逕行離去等情，業據證人即本件舉發員警方士
    勇到庭具結證述在卷，並提出現場圖1 紙附卷可按，又舉發
    當時係日間，視線良好，證人方士勇應無誤看之虞。而衡之
    證人身為警察人員，執勤經驗必然熟稔，且依卷內資料並無
    任何事證足以證明其證言係屬虛偽，亦無證據證明其有捏造
    事實、違法取締之情事，況證人與異議人並不認識，彼此間
    亦無恩怨嫌隙，其到庭作證須復經具結擔保其證言之信憑性
    ，否則將受有偽證罪追訴之危險，當不至任意構陷異議人有
    此違規，其上述證言應可採信，又異議人亦自承當時其係於
    民生路方向綠燈期間未依規定兩段式左轉進入民族路，其遭
    員警攔停後，因認員警執法不公，故未出示駕照即逕行離開
    等語在卷，是異議人沿民生路通過民族路時，該路口由西往
    東方向既係綠燈，則民族路之由南往北方向燈號確應係紅燈
    無誤，堪認異議人確有於紅燈期間穿越尚禮街口，並於員警
    攔停後，拒絕出示證件接受稽查之違規情事，是異議人辯稱
    其當時並未闖紅燈及拒絕接受稽查之行為云云，尚非可採。
    異議人上開違規事實，堪以認定。
四、綜上所述，異議人之異議難認有理由，裁決機關就異議人之
    違規行為，裁處罰鍰，本非無見。惟本件異議人所違反者，
    既係道路交通管理處罰條例第53條第1 項及第60條第1 項之
    規定，裁決機關於為裁決時，即應於科處罰鍰外，分別併記
    違規點數3 點、1 點，始符規定，且上開記點之處罰，係屬
    強制規定，無從減免。本件高市府交裁字第32-B 00000000
    號裁決書僅科處罰鍰，漏未於處罰主文欄上併記異議人違規
    點數，自亦難認允洽。是異議人之異議雖無理由，惟原處分
    亦有上述瑕疵，自亦無可維持，揆諸上開道路交通案件處理
    辦法第20條前段之規定，即應由本院將原處分撤銷，並依前
    揭道路交通管理處罰條例第53條第1 項、第60條第1 項、第
    63條第1 項第1 款、第3 款及違反道路交通管理事件統一裁
    罰標準及處理細則第44條第1 項等規定，就異議人之違規行
    為，自為裁定如主文所示，以資適法。
五、據上論斷，應依道路交通案件處理辦法第20條前段，裁定如
    主文。
中    華    民    國    95    年    10    月    24    日
                      交通法庭法  官  謝  雨  真
以上正本證明與原本無異。
如不服本裁定應於送達後5日內向本院提出抗告狀。
中    華    民    國    95    年    10    月    24    日
                              書記官  林  佳  慧


司法院資訊處製作；財團法人民間司法改革基金會備份。
